【裁判字號】    95,易,2
【裁判日期】    950511
【裁判案由】    毒品危害防制條例
【裁判全文】
臺灣板橋地方法院刑事判決                 95年度易字第2號
公  訴  人  臺灣板橋地方法院檢察署檢察官
被      告  甲○○
上列被告因違反毒品危害防制條例案件，經檢察官提起公訴（94
年度毒偵字第7055號），經本院合議庭裁定改依簡式審判程序審
理並判決如下：
    主  文
甲○○連續施用第二級毒品，累犯，處有期徒刑拾月。又持有第
一級毒品，累犯，處有期徒刑肆月，扣案第一級毒品海洛因壹包
（淨重零點玖公克）沒收銷燬之。應執行有期徒刑壹年，扣案第
一級毒品海洛因壹包（淨重零點玖公克）沒收銷燬之。
    事  實
一、甲○○前因違反毒品危害防制條例案件，分別經臺灣臺北地
    方法院及本院判處有期徒刑7 月及5 月確定，應執行有期徒
    刑11月，於民國92年11月3 日執行完畢；又前因施用毒品案
    件，經本院裁定送強制戒治，於89年9 月8 日戒治期滿執行
    完畢。詎甲○○猶未戒除毒癮，竟基於施用第二級毒品之概
    括犯意，自93年年底某日起至94年8 月17日止，以約一星期
    吸食一次之頻率，在臺北縣中和市○○路○ 段212 號及中和
    路等處，以加熱吸食之方式，連續施用第二級毒品安非他命
    。又其明知海洛因屬毒品危害防制條例第2 條第2 項第1款
    所規定之第一級毒品，禁止非法持有、轉讓及販賣，竟仍於
    94年8 月17日下午3 時40分許，在臺北縣板橋市○○街口處
    ，以新臺幣（下同）5,000 元之代價，向姓名年籍不詳之成
    年男子，購買第一級毒品海洛因1 小包（淨重0.9 公克）後
    ，即無故持有之。嗣於94年8 月17日下午4 時許，行經臺北
    縣板橋市縣○○道○ 段與新站路路口時，為警攔檢查獲，並
    扣得上開毒品海洛因1 小包（淨重0.9 公克）。
二、案經臺北縣政府警察局蘆洲分局移送臺灣板橋地方法院檢察
    署檢察官偵查起訴。
    理  由
一、上揭事實，業據被告甲○○坦承不諱，且被告於上揭時地為
    警查獲後所採集之尿液，經送臺灣檢驗科技股份有限公司以
    酵素免疫分析法及氣相層析質譜儀分析法檢驗，均分別呈安
    非他命類陽性反應，有上開公司濫用藥物尿液檢驗報告1 份
    在卷可考，另被告所持有之白粉1 包，經送法務部調查局鑑
    定結果，含第一級毒品海洛因成分（淨重0.9 公克），有該
    局鑑定通知書1 份存卷為憑，是被告之自白與事實相符，其
    連續施用第二級毒品安非他命及持有第一級毒品海洛因之犯
    行洵堪認定。又被告前因施用毒品案件，經本院裁定送強制
    戒治，於89年9 月8 日戒治期滿執行完畢，此有臺灣高等法
    院被告前案紀錄表在卷可佐，其於強制戒治執行完畢釋放後
    ，5 年內再犯施用毒品之犯行已堪認定，應依法論科。
二、核被告所為，係違反毒品危害防制條例第10條第2 項之施用
    第二級毒品罪，及同條例第11條第1 項之持有第一級毒品罪
    ；其持有第二級毒品安非他命之低度行為為施用之高度行為
    所吸收，不另論罪。被告先後多次施用安非他命犯行，時間
    緊接，所犯係構成要件相同之罪名，顯係基於概括犯意反覆
    為之，應依連續犯規定論以一罪，並加重其刑。被告所犯上
    開二罪間，犯意各別，罪名不同，應分論併罰之。又被告除
    於94年8 月18日上午8 時37分許為警採尿前回溯96小時內某
    時之施用第二級毒品安非他命以外之犯行，雖未據公訴人起
    訴，然本院認有連續犯之裁判上一罪關係，且經檢察官移送
    併案審理，應為起訴效力所及，本院自應併予審究。被告前
    因違反毒品危害防制條例案件，分別經臺灣臺北地方法院及
    本院判處有期徒刑7 月及5 月確定，應執行有期徒刑11月，
    於92年11月3 日執行完畢，此有卷附臺灣高等法院被告前案
    紀錄表可稽，其於5 年內再犯本件有期徒刑以上之罪，為累
    犯，應依刑法第47條之規定，遞加重其刑。爰審酌被告前有
    多次施用毒品之前科，仍未戒除毒癮，顯見自省能力薄弱，
    復徵其施用毒品之時間長短、次數多寡、情節輕重，及犯罪
    後尚能坦承犯行等一切情狀，分別量處如主文所示之刑，以
    示懲儆，並定其應執行之刑。扣案之第一級毒品海洛因1 包
    （淨重0.9 公克），依毒品危害防制條例第18條第1 項前段
    規定沒收銷燬之。
據上論斷，應依刑事訴訟法第273 條之1 第1 項、第299 條第1
項前段，毒品危害防制條例第10條第2 項、第11條第1 項、第18
條第1 項前段，刑法第11條前段、第56條、第47條、第51條第5
款，判決如主文。
本案經檢察官蘇揚旭到庭執行職務。
中    華    民    國    95    年    5     月    11    日
                  刑事第十六庭法  官  歐陽漢菁
右正本證明與原本無異。
如不服本判決，應於判決送達後10日內，向本院提出上訴狀。
                              書記官
中    華    民    國    95    年    5     月    12    日
附錄本案論罪科刑法條全文
毒品危害防制條例第10條
施用第一級毒品者，處 6 月以上 5 年以下有期徒刑。
施用第二級毒品者，處 3 年以下有期徒刑。
毒品危害防制條例第11條
持有第一級毒品者，處3 年以下有期徒刑、拘役或新臺幣5 萬元
以下罰金。
持有第二級毒品者，處2 年以下有期徒刑、拘役或新臺幣3 萬元
以下罰金。
持有專供製造或施用第一、二級毒品之器具者，處1 年以下有期
徒刑、拘役或新臺幣1 萬元以下罰金。
持有毒品達一定數量者，加重其刑至二分之一，其標準由行政院
定之。


司法院資訊處製作；財團法人民間司法改革基金會備份。
